【裁判字號】    95,台上,425
【裁判日期】    950119
【裁判案由】    違反槍砲彈藥刀械管制條例
【裁判全文】
最高法院刑事判決              九十五年度台上字第四二五號
    上  訴  人  甲○○
                        巷19.
                        （現在台灣台北監獄台北分監執行中）
上列上訴人因違反槍砲彈藥刀械管制條例案件，不服台灣高等法
院中華民國九十四年十一月十七日第二審判決（九十四年度上訴
字第二三八０號，起訴案號：台灣板橋地方法院檢察署九十三年
度核退偵字第二六０號），提起上訴，本院判決如下：
    主  文
上訴駁回。
理  由
按刑事訴訟法第三百七十七條規定，上訴於第三審法院，非以判
決違背法令為理由，不得為之。是提起第三審上訴，應以原判決
違背法令為理由，係屬法定要件。如果上訴理由狀並未依據卷內
訴訟資料，具體指摘原判決不適用何種法則或如何適用不當，或
所指摘原判決違法情事，顯與法律規定得為第三審上訴理由之違
法情形，不相適合時，均應認其上訴為違背法律上之程式，予以
駁回。本件原判決撤銷第一審不當之判決，仍論處上訴人甲○○
連續未經許可，寄藏可發射子彈具有殺傷力之改造手槍罪刑。已
詳敘認定犯罪事實之依據及憑以認定之理由，並對上訴人否認犯
罪之辯詞，如何不足採信，均已依據卷內資料予以指駁及說明，
從形式上觀察，原判決並無任何違背法令之處。按事實之認定及
證據之取捨，乃屬事實審法院之職權，證人等所為供述及合法調
查所得之證據，何者為可採，事實審法院本得參酌其他相關證據
為自由之判斷，苟無違反經驗法則或論理法則，自難指為違法。
原判決依憑上訴人於一審審理中對犯罪事實坦承不諱【見一審卷
(一)第六九、二一七、二一八頁，卷(二)第二九頁】，並有查扣之改
造玩具手槍五支、直徑約九釐米土造子彈四十四顆、直徑約七點
七釐米土造子彈四顆、直徑約八點五釐米土造子彈七顆、槍枝主
要組成等零件，內政部警政署刑事警察局槍彈鑑定書一份附卷可
稽，及其他調查證據取捨之結果（見原判決理由一），認定上訴
人有本件之犯行，摒棄不採上訴人事後卸責之辯詞，所為證據之
取捨及判斷，均無不合，亦無判決理由矛盾之違誤。上訴意旨謂
該批槍彈係「阿明」自行藏放的，伊並未受「阿明」所託藏放，
又槍彈之主要組成零件，係由綽號「慶輝」之成年友人質押於伊
，與寄藏之行為有別，且伊之行為應構成自首等語。惟查槍砲彈
藥刀械管制條例所謂「寄藏」係指受寄藏匿而言。申言之，即原
持有人為免物之被搜獲或發現而託之暫為藏匿之意，亦不論其寄
藏之原因係有償或無償。本件上訴人於一審自承：「……六十六
發子彈部分那是我朋友『阿明』的，……藏放在我家頂樓的水塔
下面」【見一審卷(一)第一八六頁】，足見上訴人就該槍彈係由「
阿明」帶來，並寄藏於其家頂樓的水塔下面，知之甚詳。又上訴
人寄藏「慶輝」之槍彈及槍支之主要組成零件，係基於質押或其
他原因，均無礙於寄藏罪之構成。其餘所辯係就原判決理由三已
詳為論斷與說明，再為事實上爭執，殊非適法之第三審上訴理由
。次按槍砲彈藥刀械管制條例第十八條第四項之規定，必須於偵
查或審判中自白，並供出全部槍械、彈藥之來源及去向，因而查
獲或防止重大危害治安事件之發生者，始能減免其刑，上訴人僅
空泛指出槍彈來源為不詳年籍之「阿明」「慶輝」，未經查獲，
自不能邀減免。其餘上訴意旨徒憑己意，對原審採證用法職權之
適法行使，任意指摘，顯與法定上訴第三審之形式要件不符，其
上訴違背法律上之程式，應予駁回。
據上論結，應依刑事訴訟法第三百九十五條前段，判決如主文。
中    華    民    國  九十五  年    一    月   十九   日
                      最高法院刑事第三庭
                          審判長法官  謝  家  鶴
                                法官  花  滿  堂
                                法官  陳  世  淙
                                法官  洪  佳  濱
                                法官  洪  明  輝
      本件正本證明與原本無異
                                      書  記  官
中    華    民    國  九十五  年    二    月    十    日
                                                Ａ


司法院資訊處製作；財團法人民間司法改革基金會備份。
